臺灣板橋地方法院刑事判決　　　　　　　　　　　　　九十三年度易字第五四三號
　　聲　請　人　臺灣板橋地方法院檢察署檢察官
　　被　　　告　乙○○
右列被告因違反家庭暴力防治法等案件，經檢察官聲請簡易判決處刑（九十二年度偵
字第二一二七八號）及移送併辦（九十三年度偵字第五一０六號），本院認不宜以簡
易判決處刑，改依通常程序審理並判決如左：
    主  文
乙○○違反法院依家庭暴力防治法第十三條、十五條所為禁止實施家庭暴力行為之裁
定，處有期徒刑陸月，如易科罰金，以佰元折算壹日。
被訴恐嚇危害安全部分，無罪。
    事  實
一、乙○○與甲○○原係夫妻，於民國九十二年二月十日離婚，二人間具有家庭暴力
    防治法第三條第一款所稱「前配偶」之家庭成員關係。又乙○○曾對甲○○施以
    不法侵害行為，經本院依家庭暴力防治法第十九條第二項等規定，於九十二年六
    月十一日以九十二年度家暫護字第三０一號核發民事暫時保護令，裁定令乙○○
    不得對甲○○實施身體或精神上不法侵害之行為，不得直接或間接對甲○○為騷
    擾之聯絡行為，應最少遠離甲○○台北市大安區○○○路○段二三０號九樓工作
    場所至少五十公尺，該民事暫時保護令已經台北縣政府警察局海山分局於九十二
    年六月十九日送達乙○○。詎乙○○於九十二年八月九日凌晨二時許，在台北縣
    板橋市○○街二七九巷與英士路五八巷口，因見甲○○與其友人鄭至成同行，竟
    基於普通傷害之故意，持伸縮鐵棍一支（未扣案，所有人不明），毆打甲○○之
    頭部及身體等處，致甲○○受有枕部頭皮瘀腫三乘三公分瘀腫、左肩部三乘三公
    分瘀傷、左肘部五乘二公分擦傷、左膝部八乘二公分擦傷、右上臂三乘三公分瘀
    傷、右手臂四乘四公分瘀傷、左手中指及無名指小擦傷等傷害，而違反前揭民事
    暫時保護令。
二、案經甲○○訴請台北縣政府警察局海山分局報請臺灣板橋地方法院檢察署檢察官
    偵查後聲請簡易判決處刑，本院改依通常程序審理。
    理  由
一、右揭事實，業據被告乙○○於檢察官偵查中及本院審理時坦承不諱，並經證人鄭
    至成於檢察官偵查中具結證述屬實，核與告訴人甲○○於偵審中指訴之情節大致
    相符，復有前揭本院民事暫時保護令影本、臺北縣政府海山分局保護令執行紀錄
    表影本、台北縣立板橋醫院九十二年八月十一日診斷證明書各一份、甲○○所受
    傷勢照片二張附卷可稽，又被告與甲○○原係夫妻，於九十二年二月十日離婚，
    亦有甲○○之
    常保護令之聲請，嗣經本院民事庭另案審理後，復於九十二年八月二十二日以九
    十二年度家護字第五九九號通常保護令，裁定令被告不得對甲○○實施身體或精
    神上不法侵害之行為，不得直接或間接對甲○○為騷擾之聯絡行為，應最少遠離
    甲○○台北市大安區○○○路○段二三０號九樓工作場所至少五十公尺，亦有該
    通常保護令影本一份在卷足按。綜上所述，本案事證明確，被告犯行洵堪認定。
二、被告於知悉上開民事暫時通常保護令後，竟基於實施家庭暴力行為即傷害之犯意
    ，毆打甲○○之頭部及身體等處，違反本院依家庭暴力防治法第十五條、第十三
    條所為禁止實施家庭暴力行為之裁定，並致甲○○受有前揭傷勢，核被告所為係
    犯家庭暴力防治法第五十條第一款之違反保護令罪及刑法第二百七十七條第一項
    之普通傷害罪。被告係以一行為同時觸犯上開二罪名，為想像競合犯，應從一重
    以違反保護令罪處斷。移送併辦部分與前揭論罪之犯罪事實同一，併此敘明。爰
    審酌被告之犯罪動機、目的、手段、犯罪時所受之刺激、與被害人屬前配偶關係
    、竟漠視法院暫時保護令之裁定仍對被害人施以兇暴之傷害行為、被害人所受傷
    勢非輕、被告犯罪後坦承犯行，惟未賠償被害人所受損害等一切情狀，量處如主
    文所示之刑，並諭知易科罰金之折算標準。至於被告傷害告訴人時所使用之伸縮
    鐵棍一支，未扣案，被告否認屬其所有，因非違禁物，爰不宣告沒收。
三、公訴意旨另以：被告乙○○基於恐嚇之概括犯意，於九十二年三月四日下午六時
    許及同年月二十一日下午六時，打電話予甲○○恫嚇稱：「我不會放過你，要你
    死」及「你準備好棺材，我一定讓你死」等語，致甲○○心生畏懼。因認被告另
    涉犯刑法第三百零五條恐嚇危害安全罪嫌云云。惟按犯罪事實應依證據認定之，
    無證據不得認定犯罪事實，又不能證明被告犯罪者，應諭知無罪之判決，刑事訴
    訟法第一百五十四條第二項、第三百零一條第一項分別定有明文。又告訴人之指
    訴，係以使被告受刑事訴追為目的，是其陳述是否與事實相符，仍應調查其他證
    據以資審認，最高法院亦著有五十二年台上字第一三００號判例可憑。再者，刑
    法第三百零五條之恐嚇罪，所稱以加害生命、身體、自由、名譽、財產之事，恐
    嚇他人者，係指以使人生畏怖心為目的，而通知將加害之旨於被害人而言。若僅
    在外揚言加害，並未對於被害人為惡害之通知，尚難構成本罪，亦有最高法院五
    十二年台上字第七五一號判例可資參照。訊據被告乙○○堅決否認有此部分恐嚇
    犯行，並辯稱：伊並未當著告訴人的面恐嚇上開言詞等語。經查：(一)告訴人提出
    所謂「九十二年三月四日下午約六點乙○○打電話恐嚇」之錄音帶及其譯文（見
    偵卷第六十六頁），其內容並無乙○○對甲○○恫嚇稱：「我不會放過你，要你
    死」及「你準備好棺材，我一定讓你死」或其他恐嚇加害甲○○生命、身體、自
    由、名譽、財產之言語。告訴人於九十三年六月三十日本院審理時亦陳稱：「（
    問：你提出之三月四日電話譯文及錄音帶並無被告恐嚇你『我不放過你，要你死
    』、『你準備好棺材，我一定讓你死』這樣的話，有無意見？）他恐嚇我時，我
    沒有錄到，他說我領走他媽媽的錢，要給我死，還說『兩天內就給你死』，他說
    錄音也不怕，我才意識到要錄音，所以他恐嚇我的話，沒有錄到。」從而，此部
    分僅有告訴人之片面指訴，尚乏佐證。(二)至於告訴人所提出之九十二年三月二十
    一日錄音帶及譯文（見偵卷第六十八頁），被告固曾表示「這個錢要不到，她（
    指告訴人）只有一條路，只有去死」、「這錢我要定了，要不到，他準備去死」
    ，惟當時在場者僅被告之子劉尹樵、劉庭宏、劉尹文等三人而已，告訴人不在現
    場，斯時被告係與劉尹樵、劉庭宏、劉尹文三人討論被告之母保險費及前揭離婚
    原因等事宜，此觀該錄音譯文自明，且經告訴人於本院審理時陳明在卷，則被告
    所以在其子面前口出前言，應係對於前述事宜不滿並出於氣憤而揚言，依前揭最
    高法院五十二年台上字第七五一號判例意旨，被告僅在外揚言加害告訴人，並未
    對於告訴人為惡害之通知，尚難構成刑法第三百零五條之恐嚇危害安全罪。綜上
    論述，被告上開所辯，尚堪採信；此外無其他積極證據足認被告有公訴人所指之
    恐嚇危害安全之犯行。依照上開說明，此部分不能證明被告犯罪，自應諭知被告
    無罪之判決。
據上論斷，應依刑事訴訟法第四百五十二條、第二百九十九條第一項前段、第三百零
一條第一項，家庭暴力防治法第五十條第一款，刑法第十一條前段、第二百七十七條
第一項、第五十五條、第四十一條第一項前段，罰金罰鍰提高標準條例第一條前段、
第二條，判決如主文。
本案經檢察官馬凱蕙聲請簡易判決處刑，由檢察官張云綺到庭執行職務。
中　　　華　　　民　　　國　　九十三　　年　　　七　　　月　　十四  　　日
                          臺灣板橋地方法院刑事第八庭
                              審判長法  官  樊  季  康
                                    法  官  連  育  群
                                    法  官  劉  元  斐
右正本證明與原本無異
如不服本判決應於送達後十日內向本院提出上訴狀
                                    書記官  馬  秀  芳
中　　　華　　　民　　　國　　九十三　　年　　　七　　　月　　十四　　日
